臺灣臺北地方法院小額民事判決
                                    111年度店小字第253號
原      告  富邦產物保險股份有限公司

法定代理人  羅建明  
訴訟代理人  朱純伶  

被      告  張富華  

上列當事人間侵權行為損害賠償事件，本院於民國111年6月9日
言詞辯論終結，判決如下：
    主　  　文
被告應給付原告新臺幣貳萬肆仟陸佰陸拾貳元，及自民國一百一
十一年二月二十一日起至清償日止，按年息百分之五計算之利息
。
原告其餘之訴駁回。
訴訟費用新臺幣壹仟元由被告負擔。
本判決原告勝訴部分得假執行；但被告如以新臺幣貳萬肆仟陸佰
陸拾貳元為原告預供擔保後，得免為假執行。
    事實及理由
一、按被告經合法通知，未於言詞辯論期日到場，核無民事訴訟
    法第386條所列各款情形，爰依原告之聲請，由其一造辯論
    而為判決，合先敘明。
二、原告起訴主張：被告於民國109年5月28日下午6時5分許駕駛
    車牌號碼為0000-00號自用小客車，行經臺北市○○區○道○號1
    9公里800公尺處南側向外側時，依當時天氣雨、夜間有照明
    、柏油路面濕潤無缺陷且無障礙物、視距良好，且客觀上並
    無不能注意之情狀，被告竟未注意車前狀況，因而與原告所
    承保，由訴外人陳芳寶所有、訴外人陳志昇駕駛之車牌號碼
    為000-0000號自用小客車（下稱系爭車輛）發生碰撞，致系
    爭車輛受有損害，經原告以新臺幣（下同）30,538元（含鈑
    金9,198 元、烤漆6,930元、零件14,410元）賠付後，爰依
    保險法第53條第1 項及侵權行為法律關係，請求被告賠償上
    開必要修復費用等語。並聲明：被告應給付原告30,538元，
    及自起訴狀繕本送達翌日起至清償日止，按年息百分之5 計
    算之利息。
三、被告經合法通知，無正當理由未於言詞辯論期日到庭，亦未
    出任何聲明或陳述。
四、本院之判斷：
  ㈠本件事故發生被告有過失乙節，按當事人主張有利於己之事
    實者，就其事實有舉證之責任，民事訴訟法第277 條前段有
    明文規定。按因故意或過失，不法侵害他人之權利者，負損
    害賠償責任；汽車、機車或其他非依軌道行駛之動力車輛，
    在使用中加損害於他人者，駕駛人應賠償因此所生之損害，
    但於防止損害之發生，已盡相當之注意者，不在此限，民法
    第184 條第1 項前段、第191 條之2 分別定有明文。揆諸民
    法第191 條之2 規定，本條但書係專為非依軌道行駛之動力
    車輛在使用中駕駛人之責任而為舉證責任倒置之規定，故凡
    動力車輛在使用中加損害於他人者，由法律推定駕駛人侵害
    他人之行為係出於過失，除駕駛人已於防止損害之發生盡相
    當之注意外，即應依民法第191 條之2 規定賠償被害人所受
    損害。經查，原告主張之事實，業據其提出與其所述相符之
    道路交通事故初步分析研判表、汽（機）車險理賠申請書、
    交通事故現場圖、照片黏貼記錄表、估價單、電子發票證明
    聯、車損照片、道路交通事故當事人登記聯單等件為證（參
    見本院卷第11頁至第37頁），並經本院依職權向內政部警政
    署國道公路警察局第九公路警察大隊調閱本件交通事故相關
    資料，核閱屬實。揆諸上開資料，道路交通事故現場圖記載
    ：「第一、二、三當事人（第一當事人為被告，第二當事人
    為訴外人甘國昇，第三當事人為訴外人陳志昇）由北往南行
    駛外側車道，行經肇事地點第一當事人前車頭撞擊第二當事
    人後車尾，致第二當事人前車頭撞擊第三當事人後車尾肇事
    」等詞，核與系爭車輛受損部位為後車尾相符，有車損照片
    在卷可查（參見本院卷第21頁至第29頁），堪認被告確有未
    注意車前狀態等情，因而與系爭車輛發生碰撞。準此，被告
    有前揭應注意能注意而未注意之過失，且與原告受有損害間
    有相當因果關係，揆諸上開規定，被告就本件肇事應負過失
    侵權行為責任，洵堪認定。
  ㈡次按，被告因有未注意車前狀態之過失，致發生本件交通事
    故，就系爭車輛所受損害，而負侵權行為損害賠償責任者，
    除法律另有規定或契約另有訂定外，應回復他方損害發生前
    之原狀，債權人亦得請求支付回復原狀所必要之費用，以代
    回復原狀，民法第213 條第1 項、第3 項亦分別定有明文。
    又按，不法毀損他人之物者，被害人得請求賠償其物因毀損
    所減少之價額，民法第196 條定有明文；又按物被毀損時，
    被害人除得依民法第196 條請求賠償外，並不排除民法第21
    3 條至第215 條之適用。再者，依民法第196 條請求賠償物
    被毀損所減少之價額，得以修復費用為估定之標準，但以必
    要者為限。原告主張其保戶因本件車禍致系爭車輛受有損害
    ，並因此支出維修費30,538元，原告則因賠付其保戶上開費
    用而受有損害，固據原告提出系爭車輛估價單、汽（機）車
    險理賠申請書為證，惟系爭車輛108年4月出廠，有行車執照
    為憑（參見本院卷第9頁），系爭車輛修復費用包含鈑金9,1
    98元、烤漆6,930元、零件14,410元，亦有上開估價單為憑
    。衡以系爭車輛有關零件部分之修復，既以新零件更換被損
    害之舊零件，則在計算損害賠償額時，自應將零件折舊部分
    予以扣除（最高法院77年5 月17日第9 次民事庭會議決意參
    照），依行政院所發布之固定資產耐用年數表及固定資產折
    舊率表，自用小客車之耐用年數為5 年，依定率遞減法每年
    應折舊369 ／1000，又其使用期間未滿1 年者，按實際使用
    之月數相當於全年之比例計算之；不滿1 年者，以月計，其
    最後1 年之折舊額加歷年折舊累計額，其總和不得超過該資
    產成本原額之10分之9 。系爭車輛自出廠日108年4月至發生
    本件交通事故日即109年5月28日止，約使用1年2個月，依上
    開折舊規定，原告主張零件費用為14,410元經折舊後餘額為
    8,534元，加計鈑金9,198元、烤漆6,930元，則本件原告得
    請求系爭車輛修復費用為24,662元（計算式：鈑金9,198 元
    ＋烤漆6,930元＋零件8,534元＝24,662元），為有理由，應予
    准許。至逾此部分之請求，應屬無據，應予駁回。
  ㈢末按，遲延之債務，以支付金錢為標的者，債權人得請求依
    法定利率計算之遲延利息；應付利息之債務，其利率未經約
    定，亦無法律可據者，週年利率為百分之5 ；給付無確定期
    限者，債務人於債權人得請求時，經其催告而未為給付，自
    受催告時起，負遲延責任。其經債權人起訴而送達訴狀，或
    依督促程序送達支付命令，或為其他相類之行為者，與催告
    有同一之效力，民法第233 條第1 項、第203 條、第229 條
    第2 項分別定有明文。本件原告請求被告賠償之損害，此為
    以支付金錢為標的，原告自得請求被告給付自起訴狀繕本送
    達翌日即111年2月21日（於111年2月10日寄存送達於被告，
    參見本院卷第43頁）起至清償日止，按年息百分之5 計算之
    利息，併予說明。
五、綜上，原告依代位求償及侵權行為之法律關係，請求被告給
    付24,662元，及自111年2月21日起至清償日止，按年息百分
    之5 計算利息之範圍內，為有理由，應予准許。至原告逾此
    部份之請求，為無理由，應予駁回。
六、本件原告勝訴部分係適用小額程序為被告敗訴之判決，依民
    事訴訟法第436 條之20條規定，應依職權宣告假執行；並依
    同法第392 條第2 項依職權為被告如預供擔保，得免為假執
    行之宣告。
七、訴訟費用負擔之依據：民事訴訟法第79條。本件訴訟費用額
    確定金額為裁判費1,000 元。
中　　華　　民　　國　　111 　年　　7 　　月　　15　　日
                  臺灣臺北地方法院新店簡易庭
                              法  官  石蕙慈
以上正本係照原本作成。
對於本件判決如有不服，應於收受送達後20日內向本院提出上訴
書狀，上訴於本院合議庭，並按他造當事人之人數附具繕本。
當事人之上訴，非以判決違背法令為理由不得為之，上訴狀應記
載上訴理由，表明下列各款事項：
㈠原判決所違背之法令及其具體內容。
㈡依訴訟資料可認為原判決有違背法令之具體事實。
如委任律師提起上訴者，應一併繳納上訴審裁判費。
中　　華　　民　　國　　111 　年　　7 　　月　　15　　日
                              書記官  徐子芹